# 子公司接受非控股股东的债权豁免，控股股东合并报表

提问人：wangyuhui888 时间：2023-05-30 11:27:52
背景：背景：
A公司持有B公司51%的股权，C公司持有B公司49%的股权， 2023 年 5 月份开始A公司开始并表C公司。
C公司对B公司前期留存股份支付激励（C公司为原来的控股股东，以C公司的股份激励子公司B公司），B公司摊销期间为 2022 年 9 月至 2023 年 9 月，截至 2023 年 5 月份并表，尚有 4 个月的股份激励未摊销完毕。
B 公司单体报表：
应持续计量，其性质应当判断为少数股东的资本性投入：
六、企业接受非控股股东（或非控股股东的子公司）直接或间接代为偿债、债务豁免或捐赠的，应如何进行会计处理？
答：企业接受代为偿债、债务豁免或捐赠，按照企业会计准则规定符合确认条件的，通常应当确认为当期收益；但是，企业接受非控股股东（或非控股股东的子公司）直接或间接代为偿债、债务豁免或捐赠，经济实质表明属于非控股股东对企业的资本性投入，应当将相关利得计入所有者权益（资本公积）。
B公司的 5 月份-9月份报表处理：
借：费用
贷：资本公积
疑问：疑问：A公司的合并报表处理判断：
自 5 月份开始并表B公司， 5 月-9月期间B公司账面新增资本公积在合并层面如何体现为“资本公积”还是“营业外收入”
疑问主要在合并层面，如何理解并出来的资本公积？合并层面如果理解为债务豁免的话，又不存在资本性投入的角度，是否应当还原营业外收入呢？

回答人：chenyiwei
如果A合并B是非同一控制下合并，则在A的合并报表层面，该项股份支付应被视为购买日由少数股东授予B公式员工的一项新的股份支付，等待期为 4 个月（ 5 月至 9 月）。根据标的股份在购买日的公允价值高于授予价格的差额计量股份支付费用，在该 4 个月内分摊。
由于激励对象是B公司员工，所以股份支付费用也确认在B公司。在A公司的合并报表中，按51%：49%的比例将股份支付费用在归母净利润和少数股东损益之间分摊。由于权益结算股份支付不影响B公司的权益，故在A的合并报表中无需对资本公积和少数股东权益进行特殊的一增一减的调整处理。